臺灣臺南地方法院刑事判決
111年度簡上字第118號
上  訴  人  
即  被  告  昂蕙萱


上列上訴人即被告因竊盜案件，不服本院中華民國111年3月31日
111年度簡字第670號第一審簡易判決（聲請簡易判決處刑案號：
111年度偵字第3651號、第4215號），提起上訴，本院管轄之第
二審合議庭判決如下：
    主  文
上訴駁回。 
    犯罪事實及理由
一、本案經本院審理結果，認第一審簡易判決之認事、用法及量
    刑均無不當，應予維持，並引用第一審簡易判決書記載之事
    實、證據及理由（如附件）。
二、上訴人即被告昂蕙萱（下稱被告）上訴意旨略以：被告本案
    四次犯行中，有三次均是竊取被害人葉素汝之物，可不可以
    當一件處理；被告去年因疫情無工作，恢復上班後，情緒不
    佳，丟了工作，同居人罹患癌症，經常言語辱罵、施暴，致
    被告長期服用精神藥物，去年外出釋放壓力，導致犯下多起
    錯誤，同居人去年9月過世，家人兄弟又要驅趕被告，生不
    如死，現每月要付新臺幣（下同）2萬元罰款，借貸無門，
    十分後悔，日後將洗心革面，不再犯罪，原審量刑過重，請
    予撤銷改判等語。
三、經查，原審認為本案事證明確，並審酌被告有多次竊盜前科
    ，素行不佳，有臺灣高等法院被告前案紀錄表在卷可稽。其
    不思以合法途徑獲取財物，竟隨意竊取他人物品，欠缺法紀
    觀念，破壞社會治安，實有不該，惟念其犯後坦承犯行，態
    度尚佳，兼衡其犯罪動機、目的、手段、所竊財物價值及自
    陳之智識程度、家庭生活狀況，並參考其於本案發生期間罹
    患憂鬱症，此身心狀況不佳之狀態可能影響其行為決定，暨
    及所書寫之悔過書等一切情狀，分別就被告所犯四罪，各判
    處拘役20日，並諭知如易科罰金，均以1,000元折算1日，暨
    定應執行拘役70日，及諭知如易科罰金，以1,000元折算1日
    。經核原審判決認事用法並無違誤，量刑亦無不當。
四、被告雖請求將其竊取葉素汝所有物之三次犯行論以一罪等語
    。惟被告竊盜葉素汝所有物之時間分別為民國110年12月9日
    14時34分許、同年月10日10時54分許、同年月12日12時16分
    許，故其犯罪時間有明顯間隔，足認其係分別起意為之，原
    審就其上開三次犯行分論併罰，並無違誤。被告另主張原審
    量刑過重，然刑法第320條第1項竊盜罪之法定刑為5年以下
    有期徒刑、拘役或50萬元以下罰金，原審就被告四次竊盜犯
    行各量處拘役20日，並定應執行刑為拘役70日，已屬相對較
    輕之刑。且核原審已審酌前揭量刑因素，原審刑之量定既未
    逾越法定刑度，亦未濫用其權限。被告徒以上開理由提起上
    訴，為無理由，應予駁回。
據上論斷，應依刑事訴訟法第455條之1第1項、第3項、第373條
、第364條、第368條，判決如主文。
本案經檢察官王宇承聲請以簡易判決處刑，檢察官紀芊宇於本審
到庭執行職務。
中　　華　　民　　國　　111 　年　　8 　　月　　24　　日
                  刑事第十一庭  審判長法　官　陳淑勤
                                      法  官  周宛瑩
                                      法  官  張郁昇
以上正本證明與原本無異。
不得上訴。
　　　　　　　　　　　　　　　　　　　書記官　陳冠盈
中　　華　　民　　國　　111 　年　　8 　　月　　24　　日